臺灣士林地方法院刑事判決　　　　　 　　93年度訴字第729號
公　訴　人　臺灣士林地方法院檢察署檢察官
被　　　告　乙○○
指定辯護人　本院公設辯護人甲○○
上列被告因準強盜案件，經檢察官提起公訴（93年度偵字第7351
號），本院判決如下：
    主  文
乙○○對於公務員依法執行職務時，施強暴，處有期徒刑拾月。
又以加害生命之事，恐嚇他人致生危害於安全，處有期徒刑參月
。應執行有期徒刑壹年。
    事  實
一、乙○○與丁○○係分別於台北市○○區○○路50巷1 號3 樓
    之3 及同市○○區○○路62號3 樓之1 套房租屋居住之鄰居
    ，平日並無往來。詎乙○○於民國（下同）93年8 月8 日凌
    晨4 時許，見丁○○單身獨居可欺，竟趁其在房內熟睡之際
    ，未經黃女同意，以自備鑰匙打開其房門而無故侵入黃女住
    宅，但因乙○○發出之聲響使黃女驚醒，乙○○為免遭其發
    覺，隨即進入該套房浴室內，取下黃女晾曬於浴室內之褐色
    耳目。丁○○見有人侵入其住處，先假裝打電話予友人聊天
    ，嗣見乙○○進入浴室，即趁機離開房間徒步至附近之台北
    市政府警察局南港分局同德派出所報案，該派出所制服警員
    丙○○立即陪同丁○○一起返回其租屋處察看詳情，經丙○○與丁○○一一打開房內燈光仔細巡視後，終於發現乙○○
    頭戴丁○○女用內褲正蹲坐於浴室窗台上，丙○○隨即右手
    掏槍喝令其返回屋內，乙○○明知丙○○係依法執行職務之
    公務員，先佯裝若無其事自窗台下至浴室，隨即突然以左手
    抓住丙○○持槍之槍管，並以右手揮拳毆打其頭、頸部且與
    丙○○相互扭打，而對於依法執行職務之公務員，施強暴；
    嗣該處其他房客黃啟泰、楊松穎聞聲而至，始與丙○○合力
    將乙○○逮捕，丙○○因此受有頭部前後紅腫、四肢擦傷等
    傷害。
二、乙○○為前來支援之上開派出所員警王景德、陳文禮二人徒
    步押解欲返回派出所接受偵訊時，於台北市○○區○○路50
    巷1 號遇見丁○○，竟另行起意向黃女恫稱：「等我出來妳
    就知道」等語，而以加害生命之事恐嚇黃女，使其心生畏懼
    。
三、案經丁○○、丙○○訴由臺北市政府警察局南港分局報請臺
    灣士林地方法院檢察署檢察官偵查起訴。
    理  由
一、訊據被告乙○○固不否認確有於上揭時地毆打警員丙○○及
    以該等言語恐嚇被害人丁○○，但否認其有主觀不法之犯意
    ，辯稱：伊當時喝醉酒，不知道丙○○是警察，以為是丁○○的男友等語。惟查，
  (一)上揭事實，業據證人即被害人丁○○到庭證稱：「當天早上
    4 點我在住處睡覺，當時還沒有睡著，聽到有人開我抽屜的
    聲音，我本來是側身朝窗戶睡，轉過來看到他的背影，他正
    起身往浴室方向，我躺了幾分鐘，開我頭上的電燈打手機給
    朋友，我知道他在浴室有發出聲音，走路或開窗戶的聲音，
    我講了幾分鐘之後就一邊打電話並快速走出去，那個人還在
    浴室，我不敢往那邊看，我開門直接往派出所去」「（問：
    去派出所後多久回來？）馬上回來。我跟警察說好像有小偷
　　，警察丙○○陪同我回來，前後大約5 分鐘，我們回來後，
  　被告還在浴室外面的窗台上，我看到被告的鞋子還在我房間
    外面的門口，就由丙○○開浴室裡的燈，才發現窗台外面有
    個人，丙○○去開窗戶，手上拿著1 把槍，指著被告叫他下
    來，被告後來突然去抓丙○○的槍並且打他。兩個人就扭打
    。我很怕就去敲隔壁房客的門，我敲完之後馬上衝下去就遇
    到2 個警察，我跟他們一起上來。我上來之後他們還在扭打
    ，其他的房客與丙○○一起抓著被告」「（問：丙○○看到
    被告的時候，有無表明自己的身分？）有的，他說他是警察
    ，他有穿制服」「（問：丙○○如何指著被告？）大概指著
    胸部的部份，大概丙○○手腕部的距離與被告約間隔30公分
    」「（問：你在現場看到被告跟警員扭打時，他的精神狀況
    如何？）已經歇斯底里了，我不敢靠近他，所以不知道他身
    上有無酒味」「（問：被告被制服以後，有無對你說何話？
    ）他說：我出來，你就知道」「他講這話的時候，好像要發
    瘋了」「（問：警員在浴室拿出手槍，被告是多久才下來跟
　　警員扭打？大概1 、2 分鐘」「（問：被告和警員扭打多久
  　？）5 分鐘以內」「（問：你看被告如何出手打警員的？）
    他就伸手出來，2 個人就開始扭打，打出來，打到我房門外
    ，我看丙○○還蠻壯的，所以應該跑不掉。那時是在我房門
    外，但還沒有出大門」「（問：你當時是因為有人開你的抽
　　屜而醒來？）我聽到聲音直覺有人，但我不敢翻身過來看，
  　隔了1 分鐘我才翻過來看，當時他背對著我，正往浴室的方
    向，那時他的頭上還沒有罩著我的內褲，因為頭髮（的樣子
    ）是正常的」「（問：被告之前有問過你，有無東西失竊是
    在案發之前幾天？）5 天。他說他發現有小偷，他也有東西
    掉，他說他掉了玉鐲，還問我有無掉何東西，我跟他說，我
　　掉了1 個戒指，他跟我說，我的機車有被人打開的痕跡。椅
  　墊有被翻開，裡面東西有被翻過。他有帶我下樓去看我的機
    車，我覺得有點奇怪，化妝台的抽屜只有放首飾，我衣服全
    部放在衣櫥裡面，沒有放內衣褲。他沒有提到他的女友也有
    掉東西「（問：當天被告跟你講：「等我出來的時候，你就
    知道」這句話的時候，你是否會害怕？）會的。警察跟我說
　　他頂多會關個幾年，我就趕快搬家了」等語綦詳（本院審判
  　筆錄），核與證人警員丙○○到庭結證稱：「當天因為丁○○到派出所報案，她說有1 個人進入她租的套房，躲在浴室
    窗台上，她說嫌疑人還在，我就陪同她一起回去」「我請她
　  先開門，我先逐一檢查房間，我檢查完畢之後都沒有發現人
    ，她向我指一指浴室窗台的時候，我才進去慢慢把窗戶推開
    ，我就看到被告蹲在窗台上，頭戴著女用內褲。我進入丁○○房內時，手就持槍，槍在我右手，我請被告下來，他不為
    所動，第2 次的時候，他還是不為所動，我怕他有反射動作
    ，我就說，你再不下來我就把你拖下來，我這時槍有指向被
    告，我站的位置，與被告距離約有50公分，此時被告就人跳
    下窗台，左手抓我槍管，我先用我的左手扣住被告的頸部，
    想把槍拉出來，被告就用右手打我後頸部，我當時還這樣扣
    ，這時他還是一直握著我的槍，僵持大約3 分鐘左右，他用
    右手推我的左手，反身要跑」「丁○○的房間是套房式的，
    浴室的燈有打開」「當時浴室的照明很亮」「（問：在被告
    下窗台之前，有無表明你是警察？）當時我穿制服，所以他
    可以從現場的近距離看得很清楚」「（問：被告和你扭打多
　　久？）大約5 至10分鐘。我們在浴室扭打，他反身跑到走道
  　上，我又追他到走道上，我們又繼續扭打」「他打我身體的
    時候，他右手是空的，直接打我的後腦勺。很用力打，他總
    共打了我幾下，我不記得了，當時很混亂，我無法計算他攻
    擊我幾次」「（問：被告頭上的女用內褲，何時脫下？）他
    從窗台跳下來的時候，在打我之前就用右手把女用內褲脫下
    。被告被我的同事帶回派出所時，我問丁○○，這個女用內
　　褲是否是你的？她說，肯定是她的，因為她把其他的衣物夾
  　在浴室的吊鍊上。那時在衣架上並沒有其它同型的內褲」等
    語相符，復核與證人即警員陳文禮、王景德於偵查中所述：
    「當時我與王景德同往現場，在樓下正在找門，被害人就從
    馬路對面走過來，告訴我們如何上樓，我們上樓後看到丙○○已經制伏被告，我們2 人即將被告押解下樓並步行欲回派
    出所，途中被告就轉頭朝被害人說：「等我出來妳就知道」
    等語亦屬一致（偵查卷頁155）， 此外復有現場照片多幀、
    被告所繪現場略圖一紙、警員丙○○驗傷診斷書及現場平面
    圖各一件在卷可按，足認被告確有於上揭時地以肢體武力之
    強暴手段毆打正執行職務之警員陸賢德，並於遭逮捕後出言
    恐嚇被害人丁○○之生命安全等情，事證明確。
　(二)被告雖以上揭情詞置辯，然姑毋論被告於偵查供稱：「我當
  　時有喝酒，有點茫茫的，但沒有很醉」等語（偵查卷頁97）
    ，已自承並未陷於酒醉之狀態，且其自飲酒完畢猶能自行駕
    車回家，且取得鑰匙後尚能一間一間試開他人房間（參本院
    準備程序筆錄），而其為免遭被害人發現行蹤，亦能頭戴女
    用內褲躲藏至浴室外之窗台上，及至員警丙○○到場，其尚
    可自窗台跳下爭奪警槍並與之扭打，丙○○與房客黃啟泰、
    楊松穎3 人合力方將其逮捕，足見其氣力之大，顯非一般飲
    酒至醉之人所可比擬，最後被告經逮捕後，復不忘恐嚇被害
    人丁○○之生命安全等情以觀，均足認被告於犯案當時，思
    路清晰，舉止正常，精神狀態良好，並無何因飲酒至醉而陷
    於精神耗弱或心神喪失之情，其上揭所辯，無非事後卸責之
    詞，不足採信，本件事證已臻明確，被告犯行足堪認定。
二、核被告所為，係犯刑法第306 條第1 項之無故侵入他人住宅
    罪、第135 條第1 項對於公務員依法執行職務時，施強暴罪
    ，以及刑法第305 條之恐嚇危害安全罪。其所為多次對於公
    務員依法執行職務時，以肢體武力施強暴罪，均緣於其酒後
    情緒不穩之際，所為時、地密接之行為，且侵害之法益復屬
    相同，各行為之獨立性極為薄弱，依一般社會健全觀念，在
    時間差距上難以強行分開，在刑法評價上，以視為數個舉動
    之接續施行，合為包括之一行為予以評價，較為合理，自屬
    接續犯（最高法院八十六年度台上字第三二九五號參照）。
    被告所為侵入住宅及妨害公務2 犯行間，有方法、結果之牽
    連關係，應依牽連犯之規定從一重論以妨害公務罪。又其所
    犯妨害公務及恐嚇危害安全2 罪間，犯意各別，行為互殊，
    構成要件亦不相同，應予分論併罰。至丙○○警員雖因此受
    有頭部前後紅腫、四肢擦傷等傷害，然刑法第135 條第1 項
    之妨害公務罪，原以強暴、脅迫為構成要件，其因而致普通
    傷害，乃強暴之當然結果，除另有傷害之故意外，仍祗成立
    該罪，尚無同法第277 條第1 項之適用（最高法院93年度台
    上字第3723號判決可資參照）。又上開無故侵入住宅罪部分
    ，雖未經檢察官明載於起訴書論罪法條，但應係包含於刑法
    第330 條第1 項之罪名內，且業經檢察官載明於起訴事實，
    本院自得一併審究，均附此敘明。爰審酌被告平日素行尚稱
    良好，本件意圖騷擾被害人而於凌晨侵入其住宅，妨礙其居
    家安寧隱私甚鉅，且於員警命其退去時竟出手毆打之，妨害
    其行使公務，犯後更出言恫嚇被害人，其惡行非輕，惟犯後
    尚知坦承大部犯行，對其酒後失態行為略具悔意等一切情狀
    ，分別量處如主文所示之刑，並定其應執行之刑，以資懲儆
    。
四、公訴意旨雖另以被告意圖為自己不法之所有，於無故侵入丁○○之住處後，竊取黃女置於浴室內之褐色女用內褲一件戴
    於頭上，並接續打開該處化妝台下方抽屜翻找財物，嗣經丁○○報警前來查看時，被告竟為脫免逮捕，以徒手毆打員警
    丙○○，而當場施以強暴等情，因認被告另涉有刑法第330
    條第1 項之加重準強盜罪等語。訊據被告堅決否認有何準強
    盜之犯行，辯稱其雖有侵入民宅之行為，但並無竊盜內褲及
    財物之事實，依係怕遭人誤會為小偷，故將被害人內褲套於
    頭上等語。經查，
  (一)被害人丁○○於案發當時係聽見房間內有碰觸物品之聲音，
    並未「親眼見到」被告有翻動「抽屜」之舉，且其事後僅發
    現化妝台抽屜內亂亂的，其內原有之首飾（項鍊、耳環及玉
    鐲等）並未發現遺失，其並未仔細檢查有何物品遺失即立刻
    搬家，以前亦曾遺失過首飾等情，業據其於本院審理時結證
    稱：「（問：你有聽到被告開何抽屜的聲音？）化妝台的抽
    屜」「（問：你與丙○○回到住處時，有無看到房間有何東
    西被動過的痕跡？）我沒有仔細看，事後也沒有看，因為我
    急著搬家。貴重物品之前我就掉過東西了」「（問：你當天
    有無親眼看到被告去翻抽屜？）我只有聽到，沒有親眼看到
    」「（問：當天有無其它貴重物品在你住處？）有首飾放在
    化妝台的抽屜，搬家之後發現掉了。我皮包放在我床頭櫃。
    我的衣服放在衣櫥裡面，有沒有被翻動過，我不知道」「（
    問：當天有無發現何東西遺失？）我沒有看，我怕被告會被
    放回來，所以我馬上請搬家公司搬家」「（問：你房間的抽
    屜有無被翻動？）我原來擺的很整齊，後來看的時候不是擺
    的很整齊，亂亂的」「（問：你發現被翻動的抽屜有何東西
    ？）項鍊、耳環、玉鐲」「（問：你看抽屜被翻動的痕跡，
    有無失竊何物？）我沒有去檢查。其他抽屜沒有翻動的痕跡
    。「（問：你回到現場後，抽屜是開著或關著？）偵訊完回
    來，我才看到抽屜開著」「（問：剛才你說聽到聲音，直覺
    有人，是聽到何聲音？）碰觸物品的聲音，我不太記得是碰
    觸那裡的聲音，但是不會很近。我抽屜拉開是沒有聲音的」
    「（問：之前你說，你有聽到被告開化妝台抽屜的聲音，後
    來又說，我的化妝台開起來是沒有聲音的，究竟是如何？）
    辯護人問我的時候，我的意思應該是說碰到東西的聲音。不
    是說被告有開化妝台抽屜的聲音」「我是聽到碰觸物品的聲
　　音」等語綦詳，即證人丙○○亦證述：「後來我另外2 位同
  　事把被告帶回警局，我再檢視現場並詢問丁○○的時候，我
    就看到化妝台的抽屜開著，有拉到一半，我就請丁○○自己
    檢視」等語。是堪認被害人於案發當時並未發現有何財物失
    竊，其發現之時已係其搬家之後，則究係如何失竊，其原因
    容有多端，自不能當然歸責予被告，何況被告如果確欲竊取
    財物，自不可能對該首飾視若無睹，而被告身上並未搜獲任
    何被害人之財物，有卷內資料可稽（偵查卷頁32），均足見
    被告侵入該處所之目的應非竊盜，而係另有所圖。
  (二)至被害人之內褲固經被告自浴室內取下戴於頭上，惟被告自
    進入浴室後至被害人偕同警員丙○○返回其住處止，其間約
    有5 分鐘之時間，被告係1 人獨處於該住所內，自一般竊賊
    之習性而論，豈有不趁該空檔大肆搜括屋內財物後揚長而去
    之理？乃本件被告竟仍獨自穿戴被害人內褲躲藏於浴室內之
    窗台等候被害人返回住處，其顯非具行竊之意圖，至為明確
    ，從而被告既難認有何竊盜之犯行，自無因此有何脫免逮捕
    而構成準強盜罪之可能，然此部分與前開妨害公務罪部分，
    檢察官認有裁判上一罪之牽連犯關係，爰不另為無罪之諭知
    ，併此指明。
據上論斷，應依刑事訴訟法第299 條第1 項前段，刑法第306 條
第1 項、第135 條第1 項、第305 條、第55條、第51條第5 款，
罰金罰鍰提高標準條例第1 條前段，判決如主文。
本案經檢察官王巧玲到庭執行職務。
中　　華　　民　　國　　94　　年　　2 　　月　　4 　　日
                  刑事第五庭審判長法  官  洪英花
                                  法  官  李昆霖
                                  法  官  朱光仁
以上正本證明與原本無異。
如不服本判決應於判決送達後10日內向本院提出上訴狀。
                                  書記官  劉政惠
中　　華　　民　　國　　94　　年　　2 　　月　　15　　日
附錄本案論罪科刑法條之依據：
刑法第306條
無故侵入他人住宅、建築物或附連圍繞之土地或船艦者，處一年
以下有期徒刑、拘役或三百元以下罰金。
無故隱匿其內，或受退去之要求而仍留滯者，亦同。
刑法第135條
對於公務員依法執行職務時，施強暴脅迫者，處三年以下有期徒
刑、拘役或三百元以下罰金。
意圖使公務員執行一定之職務或妨害其依法執行一定之職務或使
公務員辭職，而施強暴脅迫者，亦同。
犯前二項之罪，因而致公務員於死者，處無期徒刑或七年以上有
期徒刑；致重傷者，處三年以上、十年以下有期徒刑。
刑法第305條
以加害生命、身體、自由、名譽、財產之事，恐嚇他人致生危害
於安全者，處二年以下有期徒刑、拘役或三百元以下罰金。
